臺灣高等法院高雄分院民事判決　　　　　 96年度再易字第7號
再審原告　　丙○○○
訴訟代理人　乙○○
再審被告　　丁○○
　　　　　　甲○○
上列當事人間請求損害賠償事件，再審原告對於民國95年12月28
日本院95年度上易字第150 號確定判決，提起再審之訴，本院判
決如下：
    主      文
再審之訴駁回。
再審訴訟費用由再審原告負擔。
    事實及理由
一、再審之訴顯無再審理由者，得不經言詞辯論，以判決駁回之
    ，民事訴訟法第502條第2項定有明文。
二、再審原告主張：台灣高雄地方法院（下稱高雄地院）94年度
    訴字第1064號案件，原審理之法官認再審原告之請求為有理
    由，而命再審原告預繳鑑定費用，並送土木技師公會鑑定修
    復之總價金，未料後來繼任之法官卻判決再審原告敗訴，原
    確定判決有民事訴訟法第496 條第1 項第2 款判決理由與主
    文顯有矛盾之再審事由。又再審原告買受系爭房屋，於民國
    93年4 月間交屋後2 個月左右發現牆壁有裂痕漏水，再審原
    告即於93年9 月12日拍照存證，但再審原告在高雄地院94年
    度訴字第1064號審理時，並未提出上開照片，迨一審判決敗
    訴後，再審原告才想到有這些照片，因此在上訴二審即鈞院
    95年度上易字第150 號審理時才提出上開照片，原確定判決
    如經斟酌，再審原告可受較有利益之裁判，而其提出之照片
    ，可證系爭房屋有裂痕漏水，法院漏未斟酌該照片，原確定
    判決亦有同法第496 條第1 項第13款及第497 條之再審事由
    等情，求為判決：(一)原確定判決廢棄。(二)再審被告應連帶給
    付再審原告新台幣（下同）89萬5000 元。
三、再審被告未提出書狀作何聲明或陳述。
四、經查：
  1.按民事訴訟法第496 條第1 項第2 款所謂判決理由與主文顯
    有矛盾，係指判決依據當事人主張之事實，認定其請求或對
    造抗辯為有理由或無理由，而於主文為相反之諭示，且其矛
    盾為顯然者而言（最高法院八十年台再字第一三０號判例參
    照）。再審原告主張：高雄地院94年度訴字第1064號案件，
    原審理之法官認再審原告之請求為有理由，而命再審原告預
    繳鑑定費用，並送土木技師公會鑑定修復之總價金，未料後
    來繼任之法官卻判決再審原告敗訴，原確定判決即有判決理
    由與主文顯有矛盾之再審事由云云。然查，按經言詞辯論之
    判決，應宣示之；不經言詞辯論之判決，應公告之。民事訴
    訟法第223 條第1 項定有明文。再審原告主張原一審審理之
    法官認其請求為有理由，嗣繼任之法官卻為其敗訴判決云云
    ，純屬再審原告臆測之詞。而原確定判決既於理由項下認定
    再審原告之上訴無理由，而其主文記載「上訴駁回」，並無
    判決理由與主文顯有矛盾之情形。
  2.次按民事訴訟法第496 條第1 項第13款所謂當事人發現未經
    斟酌之證物或得使用該證物者，係指該項證物在前訴訟程序
    中即已存在，而當事人不知其存在或不能予以使用，現始發
    現或得使用者而言，並以如經斟酌可受較有利益之裁判者為
    限，但在判決前如已主張其事由或已提出其證物者，則不得
    更據以提起再審之訴。再審原告主張：其買受系爭房屋，於
    93年4 月間交屋後2 個月左右發現牆壁有裂痕漏水，再審原
    告即於93年9 月12日拍照存證，但再審原告在高雄地院94年
    度訴字第1064號審理時，並未提出上開照片，迨一審判決敗
    訴後，再審原告才想到有這些照片，因此在上訴二審即鈞院
    95年度上易字第150 號審理時才提出上開照片，法院如經斟
    酌，再審原告可受較有利益之裁判云云。然查，再審原告在
    第二審訴訟程序中已提出上開證物並主張之，該證物並非再
    審原告於原確定判決後始發現，此觀之再審原告於本院陳稱
    ：「（你所指的是哪些照片？）就是95年度上易字第150 號
    卷第48頁2 張照片、第56頁下方之照片、第57頁2 張照片，
    這些都是93年9 月12日拍攝的。另外第50頁2 張照片是95年
    間土木技師公會鑑定勘查時，我們現場拍攝的，也可以作為
    證明之用」等語（本院卷第35頁）甚明。故原確定判決並無
    上開再審事由。
  3.末按，民事訴訟法第四百九十七條規定，對於第二審確定終
    局裁判，以就足影響於判決之重要證物漏未斟酌者，始得提
    起再審之訴。再審原告主張：其提出之照片，可證系爭房屋
    有裂痕漏水，法院漏未斟酌該照片云云。查原確定判決以：
    「系爭土地及房屋之出賣人僅係被上訴人（即再審被告）丁
    ○○一人，被上訴人（即再審被告）甲○○並非出賣人。故
    上訴人（即再審原告）主張被上訴人甲○○係系爭土地及房
    屋之出賣人，應依民法第360 條出賣人損害賠償責任之規定
    ，給付上訴人修繕費89萬5000元，為無理由。」「足見系爭
    房屋於高雄市土木技師公會於95年4 月至6 月間進行鑑定時
    ，並無地板磁磚銹蝕現象，上訴人主張有銹蝕現象，並不足
    採。雖系爭房屋有東、西牆壁裂縫，於連續數日大雨會導致
    滲水、地板積水、地磚勾縫處流出樹脂等瑕疵，惟該等瑕疵
    係發生在上訴人購買系爭房屋之前或之後，上開鑑定人究難
    以判定。」「又上訴人所提出之系爭房屋之照片，均非被上
    訴人丁○○93年4 月13日交付系爭房屋時之情形，自不足以
    證明上開待證事項。本院參酌上訴人自承伊於購買系爭房屋
    前已查看過該屋，且於被上訴人於93年4 月13日交付系爭房
    屋後，搬進去住不到3 個月，即發現上開瑕疵等情，堪認上
    開瑕疵係發生於被上訴人丁○○交付系爭房屋之後始發生。
    上開瑕疵既係於被上訴人丁○○交付系爭房屋之後始發生，
    則被上訴人丁○○並無明知該瑕疵而故意不告知上訴人之情
    事，亦堪認定。」「又上訴人於購買系爭房屋時，並未約定
    不得為法院拍賣之房屋；且其係查看過系爭房屋後，始決定
    買受，又未舉證證明被上訴人丁○○有向其保證系爭房屋係
    全新的等情，故其另主張被上訴人丁○○故為隱瞞系爭房屋
    係法院所拍賣者，及予以粉刷後，以全新之房屋出賣予伊云
    云，亦不足採信。」「綜上所述，被上訴人丁○○並無違反
    「交屋後保固房屋水電及結構完好及能正常使用6 個月」之
    特別約定，亦無故意不告知系爭房屋有瑕疵之情事，上訴人
    依民法第360 條之規定，請求被上訴人丁○○賠償修繕費89
    萬5000元，亦無理由。」，顯見再審原告所提出上開照片，
    原確定判決已有審酌，並載明何以不足採之心證理由，是再
    審原告以此主張原確定判決有上開重要證物漏未斟酌之再審
    理由，自無可採。原確定判決並無民事訴訟法第497 條再審
    之事由。
五、綜上所述，本件再審之訴核與民事訴訟法第496 條第1 項第
    2 款、第13款及第497 條所定再審理由不符。從而，再審原
    告提起再審之訴，顯無理由，不應准許。爰不經言詞辯論而
    以判決駁回之。
六、據上論結，本件再審之訴顯無理由，爰依民事訴訟法第502
    條第2 項、第78條，判決如主文。
中　　華　　民　　國　　96　　年　 　8　　月　　31　　日
                            民事第五庭
                                審判長法官    蔡明宛
                                法      官    魏式璧
                                法      官    曾錦昌
以上正本證明與原本無異。
本件判決不得上訴。
中　　華　　民　　國　　96　　年　　8 　　月　　31　　日
                                書  記  官    郭蘭蕙
